臺灣高等法院臺南分院刑事判決　　　　　　　 九十一年度上易字第六五五號　 Ｃ
　　　上　訴　人　臺灣台南地方法院檢察署檢察官
　　　被　　　告　甲　○　○
右上訴人因被告竊盜等案件，不服臺灣台南地方法院九十年度易字第二二三○號中華
民國九十一年四月四日第一審判決（起訴案號：臺灣台南地方法院檢察署九十年度偵
字第一０九四四號），提起上訴，本院判決如左：
      主      文
上訴駁回。
      理      由
一、公訴意旨略以：被告甲○○意圖為自己不法之所有，於民國（下同）九十年六月
    十四日上午九時前某時許，侵入台南市○○路一號成功大學光復校區一號宿舍內
    （侵入居住自由罪未具告訴），竊取乙○○所有之皮包一個（內有新台幣三千元
    、聯邦銀行信用卡、華信銀行信用卡、上海商業儲蓄銀行金融卡各一張，身分證
    、駕照、行照各一紙），得手後將其據為所有，並將現金三千元花用殆盡，因認
    被告涉有刑法第三百二十條第一項之竊盜罪嫌。
二、按犯罪事實應依證據認定之，無證據不得推定其犯罪事實，刑事訴訟法第一百五
    十四條定有明文。所謂犯罪事實之證據，係指足以認定被告確有犯罪行為之積極
    證據而言，該項證據且須適合被告犯罪事實之認定，始得採為斷罪資料（最高法
    院二十九年上字第三一○五號、五十三年台上字第二七五○判例參照）。告訴人
    之指訴，須無瑕疵可指，且就其他方面調查，又與事實相符，始足採為認定犯罪
    事實之憑證。苟積極證據不足證明犯罪事實，被告之抗辯或反證縱屬虛偽，仍不
    能以資為積極證據應予採信之理由，而應為被告有利之認定（最高法院七十年台
    上字第三八一號、三十年上字第四八二、八一六號判例參照）。
三、公訴人認被告涉有竊盜罪嫌，無非係以乙○○於上述時地失竊皮包而非遺失之事
    實，業據其於警訊中陳述明確在卷，若該皮包真係他人所竊後再丟棄於路旁，則
    皮包內之現金應早經該行竊之人所拿去花用，始較符常情，惟事實並非如此，被
    告業已自承皮包內尚有現金等情為其所憑之論據。訊據被告固不否認持有上開皮
    包而遭警查獲一事，惟堅決否認有竊盜犯行，辯稱：「乙○○的部分我是在前鋒
    路的成功大學的後面的摩托車停車場撿到的，不是偷的。」等情。
四、經查，本案客觀上被告雖持有被害人乙○○失竊之皮包，然被告是否確於九十年
    六月十四日上午九時前之某時，侵入台南市○○路一號成功大學光復校區一號宿
    舍內竊取乙○○之皮包，尚乏積極證據以明之，且參諸社會常情，行為人持有贓
    物之原因不一而足，可能因竊盜而取得贓物，亦可能因故買、寄藏、受贈、借用
    、或拾獲等原因而持有贓物，在缺乏足資證明持有贓物之人究於何時、以何種方
    式竊取該贓物之積極事證情況下，當難僅憑行為人單純持有贓物之事實逕行推斷
    係竊盜行為，而遽令其負竊盜罪責。再者，被害人乙○○於警訊中及原審審理時
    ，雖均稱其皮包遭竊，然並未明確指述係被告竊取上開皮包，準此，尚難僅憑被
    告持有該皮包之事實，即推認該皮包係被告竊盜所得，該皮包亦可能係他人竊取
    後，未及取出裡面之現金，又遺失於路旁，而為被告拾獲。綜上，公訴人所指之
    證據，尚不足以證明被告確有刑法第三百二十條第一項之竊盜犯行，此外，復查
    無其他積極證據，足資證明被告有公訴意旨所指訴之竊盜行為。綜上各情，被害
    人乙○○之指訴既有瑕疵，尚不足以證明被告確有起訴書所載之竊盜犯行。原審
    以被告此部分犯罪尚屬不能證明，而為被告竊盜部分無罪判決之諭知，於法並無
    不合。公訴人上訴意旨仍執前詞，指摘原判決不當，為無理由，應予駁回。
據上論結，應依刑事訴訟法第三百六十八條，判決如主文。
本案經檢察官曾銘芳到庭執行職務。
中    華    民    國      九十一      年      六      月    二十八      日
                                  臺灣高等法院臺南分院刑事第三庭
                                      審判長法官  黃    崑    宗
                                            法官  莊    俊    華
                                            法官  林    勝    木
右正本證明與原本無異。
不得上訴。
                                      法院書記官  吳    秋    賢
中    華    民    國      九十一      年      七      月      一        日
